André Nankran Rosa Morais

Brasileiro, solteiro, 30 anos Telefone: +55 11 98983-0194 E-mail: andrenankran@gmail.com Rua Cabo Estácio da Conceição, 231 Parque Maria Helena - São Paulo – SP

Formado em comunicação pela PUCSP, hoje sou um profissional interdisciplinar, com conhecimentos em programação, banco de dados, comunicação, hipermídia e design.

Considero que esses conhecimentos se complementam, e que meu trabalho (e desafio) é pensar formas para unir essas áreas, e a partir disso construir soluções para web.

Tenho facilidade de aprender, e gosto de ensinar e compartilhar meu conhecimento. Acredito que o trabalho em equipe e o estudo fazem parte de qualquer processo de desenvolvimento.

FORMAÇÃO

- Graduado em Comunicação e Multimeios PUCSP
- Curso Livre no SENACSP Criação de Web Sites (HTML5 e CSS3.0).
- Curso Livre no SENACSP PHP e Banco de Dados MySQL e PostgreSQL.
- Curso Livre no SENACSP Lógica de Programação.
- Curso na CompuClass Informática "JavaScript + jQuery"

EXPERIÊNCIA PROFISSIONAL

Junho, 2014 - atualmente

Desenvolvedor Back-end na startup Birdie (São Paulo - SP/Remoto)

Principais atividades:

- Desenvolvimento de novas features (utilizando metodologias SCRUM e milestones).
- Desenvolvimento e evolução de API REST.
- Implementação de processos assíncronos com queues.
- Refatoração de código legado.

Junho, 2014 - atualmente

Desenvolvedor Web Freelancer (Remoto)

- Desenvolvimento de aplicações web.
- Desenvolvimento de websites responsivos.
- Integração entre sistemas (APIs).
- Consultoria para tecnologia e web.

Setembro, 2015 - Novembro, 2016

Desenvolvedor Web na Yamí Consultoria (Remoto)

Principais atividades:

- Integrações entre sistemas (APIs);
- Desenvolvimento de middlewares para otimizações de processos;
- Desenvolvimento front-end e back-end para administração de dados e relatórios.

Abril, 2014 – Agosto, 2015

Desenvolvedor Full Stack na Proxymedia (São Paulo – SP)

Principais atividades:

- Manutenção e desenvolvimento de novas features para o sistema BI da empresa.
- Integração entre sistemas (APIs).
- Desenvolvimento de layouts responsivos.
- Estruturação de HTML para E-mail Marketing.

Maio, 2013 - Abril, 2014

Desenvolvedor Full Stack na JYF Soluções (São Paulo - SP)

Principais atividades:

- Desenvolvimento de websites responsivos.
- Desenvolvimento de pequenas aplicações web.
- Edição de temas de OpenCart às necessidades dos clientes.

Fevereiro, 2011 – Março, 2013

Coordenador de comunicação no Projeto "Agência Popular Solano Trindade" (São Paulo – SP)

Principais atividades:

- Produção de materiais gráficos para divulgação de eventos e materiais institucionais.
- Produção de conteúdo para o site para as redes sociais.
- Gerenciamento do portal de internet, com utilização do Sistema CMS Joomla e HTML.

Março, 2012 - Março, 2013

Educador no Espaço Esportivo e Cultural BM&FBOVESPA (São Paulo – SP)

Principais atividades:

- Oficina de comunicação com ênfase em internet e jornal.
- Produção de conteúdo para divulgação de eventos e outras atividades.

Junho, 2011 – Dezembro, 2011

Estagiário do Programa VAI da Secretaria Municipal de Cultura de São Paulo (São Paulo – SP)

Principais atividades:

- Produção de conteúdo para o blog e para as redes sociais.
- Organização da agenda semanal do programa para envio por e-mail.
- Gerenciamento do blog, com implementação de aplicativos e organização do conteúdo com HTML.

HABILIDADES

PHP (OOP), JavaScript, Python, MVC, Design patterns, Gerenciadores de pacotes, Git, Linux (LAMP), REST, SOAP, Bancos de dados relacionais e não relacionais, HTML5, CSS, Design responsivo, Wordpress, AWS, Google Cloud, Adobe Creative Suite 6

LÍNGUAS

- Inglês avançado (MAI English Course, módulos Ok, Get e Free). Conclusão em Julho de 2005.
- Espanhol básico (Instituto Universitario de Lenguas Moderna Universidad de Buenos Aires, nível 2). Conclusão em fevereiro de 2009.

OUTRAS EXPERIÊNCIAS

- Participação no curta metragem Tecno-Fagia. Roteiro e produção. http://www.youtube.com/watch?v=rkfqAcl4JVQ
- Participação com filmagens e projeções no Projeto Salamandra, coletivo de Arte e Performance. http://www.projetosalamandra.blogspot.com/
- Participação na Rágio Jacaré, uma rágio web voltada à música independente. http://radiojacare.wordpress.com/
- Oficina de linguagem e artes visuais para jovens e crianças no projeto Pontinho de Cultura da Fundação Julita, ONG localizada em São Paulo. Novembro/2012
- Monitor na Exposição ContainerArt de Vídeo Arte em São Paulo SP (2008).